# 请教陈老师，工程施工企业营改增会计处理问题

提问人：lul1818 时间：2016-07-02 22:56:40
因本年度新发生的税收政策改变，导致将原先确认的应交营业税和营业税金及附加冲回（假设这样做是符合税法规定的），导致本年度营业税金及附加出现红字，应为正常情况，可以合理解释。

回答人：chenyiwei
因本年度新发生的税收政策改变，导致将原先确认的应交营业税和营业税金及附加冲回（假设这样做是符合税法规定的），导致本年度营业税金及附加出现红字，应为正常情况，可以合理解释。